臺灣桃園地方法院刑事判決　　　　　　　　　　　　九十三年度簡上字第一二號
　　上　訴　人　臺灣桃園地方法院檢察署檢察官
　　上　訴　人　梁佑豪
　　即　被　告
　　被　　　告　甲○○
右上訴人即被告因傷害案件，不服本院中壢簡易庭九十三年度壢簡字第七八號，中華
民國九十三年二月三日第一審刑事簡易判決（聲請簡易判決處刑案號：九十二年度偵
字第一七九二九號），提起上訴，經本院合議庭審理，判決如左：
    主  文
原判決撤銷。
梁佑豪、甲○○共同傷害人之身體，各處拘役伍拾日，如易科罰金，均以佰元折算
壹日。未扣案圓形鐵棒（長約一百五十公分）壹支沒收。
    事  實
一、梁佑豪於民國（下同）九十二年四月二十八日凌晨，駕駛車牌ＡＦ－九八五號
    自用小客車，搭載甲○○沿桃園縣平鎮市○○路行駛，於是日凌晨一時許，行經
    中豐路南勢二段三八一號前時，因與美國籍男子DAVID BRIAN MARTIN0VIC（聲請
    簡易判決處刑書誤載為MARTIONCIVH DAVID BRIAN）所騎之腳踏車發生擦撞，而
    心生不滿，二人即共同基於傷害人身體之犯意聯絡，先由甲○○猛力打開副駕駛
    座車門將DAVID BRIAN MARTIN0VIC撞倒在地，甲○○旋舉起倒地之腳踏車朝DAVI
    D BRIAN MARTIN0VIC身體丟砸，梁佑豪則自駕駛座旁取出其所有之圓形鐵棒一支
    （長約一百五十公分），下車朝DAVID BRIAN MARTIN0VIC毆打，經其徒手阻擋，
    DAVID BRIAN MARTIN0VIC仍受有前額挫傷併撕裂傷口、左膝擦挫傷及左肘鷹嘴突
    骨折併肘脫臼等傷害。
二、案經DAVID BRIAN MARTIN0VIC訴由桃園縣政府警察局平鎮分局報告台灣桃園地方
    法院檢察署檢察官偵查起訴。
    理  由
一、訊據被告梁佑豪、甲○○均矢口否認有何毆打告訴人DAVID BRIAN MARTIN0VIC之
    犯行，均辯稱：未毆打DAVID BRIAN MARTIN0VIC，是告訴人喝酒後先毆打渠二人
    ，告訴人之傷勢是舊傷的，並非渠二人毆打所造成的云云。惟查：
（一）右揭事實，業據告訴人於警訊時及偵審中指訴綦詳。且告訴人因而受有上述傷
      害，有敏盛綜合醫院龍潭分院所出具診斷證明書、及該院九十三年四月十九日
      九十三盛分總字第二二五七號函在卷足佐（見偵卷第十頁、本院卷第十九頁）
      。另證人即據報前往處理之員警張朝傑於本院審理時亦證稱：「（在現場看到
      的告訴人至告訴人被送醫這段期間有無看到什麼事情？）梁佑豪、甲○○開車
      來到現場，一下車就要打告訴人。我就問梁佑豪、甲○○發生什麼事，他們說
      他們的車子要左轉，外籍人士逆向騎腳踏車過來踹他們的車門，所以他們就下
      車互毆。」、「當時兩位被告一下車就往告訴人那邊衝，口出穢言，有舉手要
      打告訴人的樣子，我們就站在中間，免得他們發生衝突，雖然被我們擋著，他
      們還是伸手要過來打告訴人的樣子。」等語（見本院卷第六十二頁、第六十三
      頁）。互核告訴人與證人張朝傑證述案發經過主要情節相符，且參以被告甲○
      ○於本院準備程序時坦認與告訴人相互拉扯，被告梁佑豪手握鐵條對著告訴人
      等情（見本院卷第三十一頁、第三十二頁），稽之告訴人受有受有前額挫傷併
      撕裂傷口、左膝擦挫傷及左肘鷹嘴突骨折併肘脫臼等傷害，衡情顯係遭外力以
      器物傷害所致甚明。被告二人毆打告訴人之犯行，可堪認定。是被告二人辯稱
      ：並未動手毆打告訴人云云，顯係情虛飾卸之詞。
（二）另被告二人辯稱：告訴人之傷勢為舊傷云云。但查：告訴人所受傷勢係新傷，
      且於警察到場時，告訴人受傷部位尚在流血中等情，亦據證人張朝傑於本院審
      理時結證稱：我看到告訴人赤裸上身，牽著腳踏車，身上有流血，剛受傷的樣
      子等語（見本院卷第六十二頁），並據敏盛綜合醫院龍潭分院於九十三年四月
      十九日以九十三盛分總字第二二五七號函覆：「乙○○（DAVID BRIANMARTIN
      0VIC）就診時間為九十二年四月二十八日凌晨二點。前額挫傷併撕裂傷口、左
      膝擦挫傷及左肘鷹嘴突骨折，非陳舊性骨折。當日給予縫合及手術鋼釘內固定
      。」等語（見本院卷第十九頁）。是被告二人辯稱告訴人所受傷勢係舊傷，顯
      與事實不符，委無足採。綜上所述，本件事證明確，被告二人上開犯行，洵堪
      認定。
二、核被告梁佑豪、甲○○所為，均係犯刑法第二百七十七條第一項之傷害罪。渠二
    人間有犯意聯絡及行為分擔，皆為共同正犯。原審對被告論罪科刑，固非無見，
    惟查：（一）告訴人於上述時、地，遭被告梁佑豪持其所有圓形鐵棒一支（長約
    一百五十公分）毆打，致受有前額挫傷併撕裂傷口、左膝擦挫傷及左肘鷹嘴突骨
    折併肘脫臼等傷害，有上述敏盛綜合醫院龍潭分院所出具診斷證明書、函文在卷
    足佐，原審未詳予勾稽，援引聲請簡易判決處刑書僅認告訴人左肘鷹嘴突骨折併
    肘脫臼之傷害，對於其餘傷害漏未論列，尚有未洽。（二）按刑事審判旨在實現
    刑罰權分配的正義，故法院對有罪被告之科刑，應符合罪刑相當之原則，使輕重
    得宜，罰當其罪，以契合社會之法律感情，此所以刑法第五十七條明定科刑時應
    審酌一切情狀，尤應注意該條各款所列事項以為科刑輕重之標準。原審量處被告
    二人各處拘役三十日，如易科罰金，均以三百元折算一日，係認定告訴人僅受有
    左肘鷹嘴突骨折併肘脫臼之傷害，惟經本院向敏盛綜合醫院龍潭分院函詢結果，
    告訴人所受之傷害，遠較原審認定為重，業如前述，揆諸上開說明，原審判決量
    刑顯失之過輕。被告梁佑豪上訴意旨仍執前詞否認犯罪，雖無可採。惟檢察官以
    被告二人以鐵棒傷害告訴人，迄今未賠償告訴人，原審僅各處拘役三十日顯屬過
    輕，為有理由。原判決既有上開可議之處，即屬無可維持，自應由本院將原判決
    撤銷改判。爰審酌被告梁佑豪、甲○○犯罪之動機、目的、手段，與告訴人間僅
    因細故發生爭執，持鐵管歐打告訴人、告訴人所受上開傷害情形、被告迄今未與
    告訴人達成民事和解、所生危害及犯後飾詞狡辯，態度不佳等一切情狀，分別量
    處如主文所示之刑，並均諭知易科罰金之折算標準。至被告二人於上開時、地持
    以毆打告訴人之圓形鐵棒一支（長約一百五十公分），係被告梁佑豪所有，供共
    同犯罪所用之物，業如前述，雖未扣案，然無證據證明業已滅失，應依刑法第三
    十八條第一項第二款規定，併予宣告沒收。另證人張朝傑於本院審理時庭呈被告
    梁佑豪所有方形枝鐵棒一支（長約五十公分），雖係被告梁佑豪所有，惟非供本
    案犯罪所用之物，爰不併予宣告沒收，併此敘明。
據上論斷，應依刑事訴訟法四百五十五條之一第三項、第三百六十九條第一項前段、
第三百六十四條、第二百九十九條第一項前段，刑法第二十八條、第二百七十七條第
一項、第三十八條第一項第二款、第四十一條第一項前段，罰金罰鍰提高標準條例第
一條前段、第二條，判決如主文。
本案經檢察官何祖舜到庭執行職務。
中      華      民      國    九十三    年     六     月       十       日
                                臺灣桃園地方法院刑事第五庭
                                    審判長法  官  潘政宏
                                          法  官  許泰誠
                                          法  官  邱滋杉
右正本證明與原本無異。
不得上訴。
                                          書記官  高文靜
中      華      民      國    九十三    年     六     月       十       日
附錄本案論罪科刑法條全文：
刑法第二百七十七條第一項 (普通傷害罪)
傷害人之身體或健康者，處三年以下有期徒刑、拘役或一千元以下罰金。
